---
title: "Datos hidrologicos ejercicio explorativo"
output: html_document
---

```{r setup, include=FALSE}
knitr::opts_chunk$set(echo = TRUE)
```

## Importación de datos  
Primeramente se debe añadir el directorio para luego importar los datos con los que se va a trabajar utilizando inp, dim se utiliza para observar la dimensión, 

```{r}
inp <- read.csv("FDC.csv")

head(inp)
dim(inp)

inp[!complete.cases(inp),]
```

## Grafico 1: Tiempo de caudal

Se visualizan las series del volumen del caudal del río estrella y del río banano
```{r}
plot(inp[,2], type = "l", col="green",
     
main = "Tiempo de caudal",
xlab = ("Río Estrella"),
ylab = ("Río Banano")
)
 
lines(inp[,3],col="blue")
```  

## Infografias
Se visualizan las características descriptivas de cada uno de los ríos, la frecuencia y el rango absoluto. 
# Infografia de Río Estrella

```{r}
summary(inp[,2:3])
hist(inp[,2],
     main = "Histograma Río Estrella",
     xlab = ("Rango absoluto"),
     ylab = ("Frecuencia"),
     col="yellow"
)
```  

# Infografia de Río Banano


```{r}
hist(inp[,3],
     main = "Histrograma Río Banano",
     xlab = ("Rango absoluto"),
     ylab = ("Frecuencia"),
     col="brown"
     )
```   

## Grafico 2 Valores anuales de los caudales

```{r}
names(inp) <- c("fecha", "Estrella","Banano")
attach(inp)

Tempdate <- strptime(inp[,1], format= "%d/%m/%Y")

MAQ_Estrella <- tapply(Estrella, format(Tempdate, format = "%Y"), FUN = sum) 
MAQ_Banano <- tapply(Banano, format(Tempdate, format = "%Y"), FUN = sum)
write.csv(rbind(MAQ_Estrella, MAQ_Banano),file= "MAQ.csv")

plot(MAQ_Banano,ylim = c(100,3000),
     main = "Valores anuales de los caudales",
     xlab = ("Meses"),
     ylab = ("Años"),
     col="purple"
     )
lines(MAQ_Estrella, col = 2)

MMQ_Estrella <- tapply(Estrella, format(Tempdate, format = "%m"), FUN = sum)   
MMQ_Banano <- tapply(Banano, format(Tempdate, format = "%m"), FUN = sum) 
```                                

## Grafico 3 Coeficiente de correlación.
Se realiza un analisis del coeficiente de correlación.


```{r}
plot(inp[,2], inp[,3],
     main = "Coeficiente de correlación",
     xlab = ("Estrella"),
     ylab = ("Banano"),
     col="blue"
     )
```   
